福建金門地方法院刑事判決　
110年度原侵訴字第1號
公  訴  人  福建金門地方檢察署檢察官
被      告  BY000-A109006B  (姓名年籍資料、住址均詳卷）
選任辯護人  徐嘉明律師(法扶律師)  
上列被告因強制猥褻案件，經檢察官提起公訴（110年度偵字第3
3號），本院判決如下：
    主  文
BY000-A109006B犯加重強制猥褻罪，累犯，處有期徒刑壹年拾月
。緩刑參年，緩刑期間付保護管束，並應於本判決確定後陸個月
內，接受法治教育叁場次。
    事  實
一、BY000-A109006B（真實姓名詳卷）與代號BY000-A109006之
    少女（民國96年9月生，真實姓名詳卷，下稱Ａ女）為父女關
    係，BY000-A109006B於民國107年5月15日晚上8時許，在金
    門縣金湖鎮山外之租屋處（址詳卷），明知Ａ女當時為未滿1
    4歲之女子，竟於酒後為滿足一己之性慾，獨自一人進入Ａ女
    房間內，基於強制猥褻之犯意，強行脫下Ａ女褲子後，蹲下
    直視Ａ女私密處達數秒之久，俟Ａ女穿起褲子，跑到床邊站著
    ，又跟著過去，並伸手觸摸Ａ女身體及胸部達數秒之久，而
    違反Ａ女之意願，強制猥褻得逞。嗣經金門縣政府社會處發
    覺，指派社工陪同Ａ女報警處理，始查悉上情。
二、案經金門縣警察局金湖分局報告福建金門地方檢察署檢察官
    偵查起訴。
    理  由
壹、程序部分：
一、按性侵害犯罪防治法所稱性侵害犯罪，係指觸犯刑法第221
    條至第227條、第228條、第229條、第332條第2項第2款、第
    334條第2 項第2款、第348條第2項第1款及其特別法之罪；
    又行政機關、司法機關及軍法機關所製作必須公示之文書，
    不得揭露被害人之姓名、出生年月日、住居所及其他足資識
    別被害人身分之資訊，性侵害犯罪防治法第2條第1項、第12
    條第2項分別定有明文。另性侵害犯罪防治法第12條所定其
    他足資識別被害人身分之資訊，包括被害人照片或影像、聲
    音、住址、親屬姓名或其關係、就讀學校與班級或工作場所
    等個人基本資料，性侵害犯罪防治法施行細則第6條亦有明
    文。本案係屬性侵害犯罪防治法所稱之性侵害犯罪，且被告
    與被害人為父女關係，而本院製作之判決係屬必須公示之文
    書，為避免被害人身分遭揭露，爰依上開規定，對於被告及
    A女之姓名、年籍、住居所及其他足資識別被害人身分之資
    訊，均予以隱匿而不揭露。
二、被告以外之人於審判外之陳述，雖不符刑事訴訟法第159條
    之1至之4等4條之規定，而經當事人於審判程序同意作為證
    據，法院審酌該言詞陳述或書面陳述作成時之情況，認為適
    當者，得為證據。又當事人、代理人或辯護人於法院調查證
    據時，知有同法第159第1項不得為證據之情形，而未於言詞
    辯論終結前聲明異議者，視為有前項之同意，同法第159條
    之5定有明文。查本判決引用之供述證據，均經檢察官、被
    告及辯護人同意作為證據使用，且渠等亦未於言詞辯論終結
    前聲明異議，本院審酌該等證據之作成並無不當情形，參照
    前開說明，應均具證據能力。另本判決引用之非供述證據，
    均與本件事實具有關聯性，又查無事證足認有違背法定程序
    取得證據之排除情事，復經本院依法進行調查程序，當均有
    證據能力。
貳、實體部分：
一、上開事實，業據被告BY000-A109006B於警、偵訊，及本院審
    理時坦承不諱(警卷第1至5頁、偵33號卷第25至27頁，本院
    卷第220頁），核與證人即被害人A女所述之情節相符（警卷
    第6至10頁），並有A女手繪現場位置圖、金門縣警察局金湖
    分局偵查隊受理刑事案件報案三聯單、金門縣政府社會處告
    發案件資料、金門縣政府兒少保護個案紀錄摘要，及照片在
    卷可按（警卷第12、20頁、偵33號卷第41頁密封袋、本院禁
    閱卷），足認被告上開任意性自白與事實相符，堪以採信。
    本件事證明確，被告犯行洵堪認定，應依法論科。
二、論罪科刑：
（一）刑法上之猥褻，係指姦淫以外，足以興奮或滿足性慾之一
      切色情行為而言（最高法院79年度台上字第3427號判決要
      旨參照），被告強行脫下Ａ女褲子，直視其私密處，又觸
      摸Ａ女身體及胸部，且被告行為時A女未滿14歲，是核被告
      所為，係犯刑法第224條之1、第222條第1項第2款之加重
      強制猥褻罪（刑法第222條於110年6月9日修正文字並增列
      第1項第9款，於同法條第1項第2款不生影響）。被告上開
      行為均係基於同一犯罪決意，於極為密接之時間及同一地
      點實施，侵害同一法益，各行為之獨立性極為薄弱，依一
      般社會健全觀念，在時間差距上，難以強行分開，在刑法
      評價上，應視為數個舉動之接續，合而包括為一個加重強
      制猥褻之行為，論以一罪。另被告前因公共危險罪，經本
      院103年度城交簡字第42號判決判處有期徒刑3月，於103
      年9月19日易科罰金執行完畢，有臺灣高等法院被告前案
      紀錄表附卷可參，其於受徒刑執行完畢5年內，故意再犯
      本案有期徒刑以上之罪，為累犯；且參司法院釋字第775
      號解釋意旨，係指個案應量處最低法定刑，又無法適用刑
      法第59條在內之減輕規定情形時，法院始應依本解釋意旨
      裁量不予加重最低本刑（最高法院108年度台上字第3790
      號判決意旨參照），是本案既已酌情適用刑法第59條規定
      減輕其刑（詳如後述），即無裁量累犯不予加重最低本刑
      之餘地，爰依刑法第47條第1項規定，加重其刑。　　
（二）再按犯罪之情狀顯可憫恕，認科以最低度刑仍嫌過重者，
      得酌量減輕其刑，刑法第59條定有明文。又該條所謂「犯
      罪之情狀可憫恕」，本係指審酌刑法第57條各款所列事項
      以及其他一切與犯罪有關之情狀之結果，認其犯罪足堪憫
      恕者而言，必須犯罪另有特殊之原因與環境等，因在客觀
      上顯然足以引起一般同情，縱予宣告法定最低度刑猶嫌過
      重者，始有其適用（參最高法院102年度台上字第870號判
      決意旨）。而刑法第224條之1對於未滿14歲之男女強制猥
      褻罪，法定本刑為「3年以上10年以下」有期徒刑之罪，
      刑度非輕，當依客觀之犯行與主觀之惡性考量其情狀，是
      否有可憫恕之處，而適用刑法第59條規定酌減其刑，期使
      個案裁判之量刑，能斟酌至當，符合比例原則。查本案被
      告無性侵害犯罪前案，有臺灣高等法院被告前案紀錄表可
      按，且被告為A女之父，與A女共同生活多年，案發前未曾
      對A女有何侵犯行為，而案發後，A女仍與家人同住（包括
      被告），被告也未再有何侵犯A女之行為，此亦有金門縣
      政府兒少保護個案紀錄摘要可參（本院禁閱卷第39至41頁
      ）；佐以被告行為前有飲酒，且其犯罪行為時間短暫，是
      被告辯稱本案犯行乃其一時衝動之偶發事件，應屬有據，
      堪認被告犯行主觀之惡性尚非重大。綜觀被告上開客觀犯
      行與主觀之惡性，本院認縱予宣告法定最低度刑有期徒刑
      3年，猶嫌過重，乃參照前開說明，依刑法第59條減輕其
      刑，並先加後減之。
（三）爰以行為人之責任為基礎，審酌被告為A女之父，竟未能
      謹守分際，圖一時性慾之滿足，不顧及Ａ女之意願及感受
      ；惟犯後始終坦認犯行，並對自己犯行深感懊悔，以及A
      女被通報後，其情緒與身心狀態，並無異狀，在校表現及
      人際關係均良好，無須專業人員諮商或輔導，並深切表示
      不想再追究本案（同前卷第43至44頁）；暨被告自陳國中
      畢業，為板模工人，薪資按日計酬，須扶養三名子女，是
      全家經濟主要來源等一切情狀，量處如主文所示之刑，以
      資懲儆。　　　
（四）被告前因犯不能安全駕駛致交通危險罪，經本院103年度
      城交簡字第42號判處有期徒刑3月確定，並於同年9月19日
      易科罰金執行完畢，有臺灣高等法院被告前案紀錄表在卷
      為憑；惟於本案判決宣告時，前述徒刑執刑完畢已逾5年
      ，核與刑法第74條第1項第2款「前因故意犯罪受有期徒刑
      以上刑之宣告，執行完畢或赦免後，5年以內未曾因故意
      犯罪受有期徒刑以上刑之宣告者」相符（最高法院92年第
      18次刑事庭會議決議參照）。本院考量被告因飲酒，一時
      失慮致觸刑章，其犯後始終坦承犯行，並深感懊悔，經此
      偵、審程序及科刑之教訓後，應能知所警惕而無再犯之虞
      ；且A女被通報後，身心狀態無異狀，仍與被告共同生活
      ，顯見雙方均已回復渠等生活秩序，而被告又為家庭經濟
      支柱，苟令被告入監服刑，勢將破壞雙方和諧之生活，影
      響渠等無法全然斷絕之親屬關係，因認對被告所處之刑以
      暫不執行為當，爰依刑法第74條第1項第2款之規定併予宣
      告緩刑3年，以勵自新。另被告法治觀念不足而為本件犯
      行，為培養被告正確法治觀念，依刑法第74條第2項第8款
      規定，命被告應於本判決確定後6個月內接受法治教育輔
      導3場次，併依刑法第93條第1項第1款、第2款規定，諭知
      被告於緩刑期間付保護管束，俾予適當追蹤及輔導，以符
      合緩刑目的。倘被告違反上開所定負擔情節重大，足認原
      宣告之緩刑難收其預期效果，而有執行刑罰之必要，依刑
      法第75條之1第1項第4款規定，得撤銷緩刑之宣告，附此
      敘明。
據上論斷，應依刑事訴訟法第299條第1項前段，刑法第224條之1
、第222條第1項第2款、第47條第1項、第59條、第74條第1項第2
款、第2項第8款、第93條第1項第1款、第2款，判決如主文。
本案經檢察官張漢森提起公訴並到庭執行職務。 
中　　華　　民　　國　　110 　年　　11　　月　　19　　日
                  刑事第一庭  審判長法　官  莊深淵
　　　　　　　　　　                法  官  黃俊偉
　　　　　　　　　                  法  官  魏玉英
以上正本證明與原本無異。
如不服本判決應於收受判決後 20 日內向本院提出上訴書狀，並
應敘述具體理由；其未敘述上訴理由者，應於上訴期間屆滿後 2
0 日內向本院補提理由書（均須按他造當事人之人數附繕本）「
切勿逕送上級法院」。
                                    書記官　施人夫
中　　華　　民　　國　　110 　年　　11　　月　　19　　日
附錄本案論罪科刑法條全文
中華民國刑法第222條
犯前條之罪而有下列情形之一者，處7年以上有期徒刑：
一、二人以上共同犯之。
二、對未滿十四歲之男女犯之。
三、對精神、身體障礙或其他心智缺陷之人犯之。
四、以藥劑犯之。
五、對被害人施以凌虐。
六、利用駕駛供公眾或不特定人運輸之交通工具之機會犯之。
七、侵入住宅或有人居住之建築物、船艦或隱匿其內犯之。
八、攜帶兇器犯之。
九、對被害人為照相、錄音、錄影或散布、播送該影像、聲音、
    電磁紀錄。
前項之未遂犯罰之。

中華民國刑法第224條之1
（加重強制猥褻罪）
犯前條之罪而有第222條第1項各款情形之一者，處3年以上10年
以下有期徒刑。